臺灣花蓮地方法院刑事判決
110年度原易字第171號
公  訴  人  臺灣花蓮地方檢察署檢察官
被      告  徐倪婷


選任辯護人  溫翊妘律師（法扶律師）        
上列被告因詐欺案件，經檢察官提起公訴（110年度偵字第780號
、110年度偵字第3021號），本院適用簡式審判程序，判決如下
：
    主      文
徐倪婷幫助犯詐欺取財罪，處拘役肆拾日，如易科罰金，以新臺
幣壹仟元折算壹日。緩刑參年，並應依附表所示之給付期限、方
式及金額向被害人支付損害賠償。
    事實及理由
一、本件被告徐倪婷所犯為死刑、無期徒刑、最輕本刑為3 年以
    上有期徒刑以外之罪，其於準備程序中就被訴事實為有罪之
    陳述，經告知簡式審判程序之旨，並聽取當事人之意見後，
    本院認為適宜獨任進行簡式審判程序，而裁定進行簡式程序
    審理，合先敘明。
二、本件犯罪事實、證據及應適用法條，均引用檢察官起訴書之
    記載（如附件）；惟增列被告徐倪婷於本院準備程序及審理
    中之自白為證據，並補充、更正：（一）徐倪婷至統一超商
    利用不知情之宅配人員將存摺及提款卡寄交真實姓名年籍均
    不詳之成年人所屬詐欺集團使用；（二）「周恆君」應更正
    為「周恒君」（三）徐倪婷以一幫助行為使詐欺集團向2人
    詐欺取財，為想像競合犯，應從一重處斷；（四）被告為幫
    助犯，依刑法第30條第2 項規定，減輕其刑。
三、爰審酌被告徐倪婷應可預見他人取得使用其所有帳戶之必要
    資料後，即能任意使用帳戶，亦可能藉此遂行詐騙，其容讓
    使用，進而使詐欺集團遂行詐騙，致被害人無故受損，自難
    卸免罪責；惟考量其犯後終知坦承犯行，態度尚可，又無證
    據證明其實際上因幫助行為取得暴利，兼衡其等犯罪動機、
    目的、手段，及所造成2被害人之損失，暨被告與2被害人達
    成和解，就被害人周恒君應允賠償，並已為部分賠償，就被
    害人王啟典已經賠償完畢，有陳報狀及匯款紀錄在卷可參，
    兼衡被告生活狀況、智識程度、前科素行等一切情狀，量處
    如主文所示之刑，並諭知易科罰金之折算標準。被告前未曾
    因故意犯罪受有期徒刑以上之宣告，有臺灣高等法院被告前
    案紀錄表附卷可證，或因一時思慮不周，致罹刑典，犯後終
    坦承犯行，且願賠償被害人之損失，經此偵、審程序及刑之
    宣告後，應能知所警惕而無再犯之虞，本院認其所受刑之宣
    告以暫不執行為當，依刑法第74條第1 項第1 款之規定，併
    宣告緩刑4 年，以啟自新。又按緩刑宣告，得斟酌情形，命
    犯罪行為人向被害人支付相當數額之財產或非財產上之損害
    賠償，刑法第74條第2 項第3 款定有明文。為促使被告深切
    記取此次經驗，兼顧被害人權益保障，依前揭規定，諭知如
    主文所示之緩刑條件。此部分緩刑條件依刑法第74條第4 項
    規定得為民事強制執行名義，倘被告違反上開緩刑條件且情
    節重大，足認原宣告之緩刑難收其預期效果，而有執行刑罰
    之必要，得依刑法第75條之1 第1 項第4 款規定撤銷其緩刑
    之宣告，併此敘明。
四、刑法第38條之1 第1 項固規定：「犯罪所得，屬於犯罪行為
    人者，沒收之。但有特別規定者，依其規定。」於共同犯罪
    之情況，因共同正犯因相互間利用他方之行為，以遂行其犯
    意之實現，本於責任共同原則，有關犯罪所得，應於其本身
    所處主刑之後，併為沒收之諭知；然幫助犯則僅對犯罪構成
    要件以外之行為加以助力，而無共同犯罪之意思，自不適用
    責任共同原則，對於正犯所有因犯罪所得之物，無庸為沒收
    之宣告；被告就本案係屬幫助犯，已經本院認定如上，復無
    證據可認其同有朋分實施詐欺取財犯行之正犯所詐得之款項
    ，或因容讓詐欺集團使用帳戶而獲有實際對價，自不能就被
    告部分亦為沒收犯罪所得之諭知。至被告容讓詐欺集團成員
    使用之存摺及提款卡，雖為其供幫助詐欺使用，然衡之提款
    卡本身倘未配合帳戶使用，不過為一紙本及塑膠卡片，價值
    屬低，而其所有上述帳戶業經列為警示帳戶，容無法再供詐
    欺集團不法使用，是可認上開物品欠缺刑法上之重要性，依
    刑法第38條之2 第2 項規定，爰不併予宣告沒收或追徵。
據上論斷，應依刑事訴訟法第273 條之1 第1 項、第299 條第1
項前段、第310 條之2 、第454 條第2 項、第450 條第1 項，刑
法第30條第1 項、第2 項、第339 條第1 項、第41條第1 項前段
、第74條第1 項第1 款、第2 項第3 款，刑法施行法第1 條之1
，判決如主文。
中　　華　　民　　國　　110 　年　　11　　月　　30　　日
                  刑事第一庭    法  官  戴韻玲
以上正本證明與原本無異。
如不服本判決應於收受送達後20日內向本院提出上訴書狀，並應
敘述具體理由。其未敘述上訴理由者，應於上訴期間屆滿後20日
內向本院補提理由書(均須按他造當事人之人數附繕本)「切勿逕
送上級法院」。告訴人或被害人如對於本判決不服者，應具備理
由請求檢察官上訴，其上訴期間之計算係以檢察官收受判決正本
之日期為準。
辯護人依據刑事訴訟法第346條、公設辯護人條例第17條及律師
法第32 條第2項、第36條等規定之意旨，尚負有提供法律知識、
協助被告之義務（含得為被告之利益提起上訴，但不得與被告明
示之意思相反）。
因疫情而遲誤不變期間，得向法院聲請回復原狀。　　　　　　
中　　華　　民　　國　　110 　年　　11　　月　　30　　日

　　　　　　　　　              書記官  李俊偉 
附錄法條：
刑法第339條
（普通詐欺罪）
意圖為自己或第三人不法之所有，以詐術使人將本人或第三人之
物交付者，處5年以下有期徒刑、拘役或科或併科50萬元以下罰
金。
以前項方法得財產上不法之利益或使第三人得之者，亦同。
前二項之未遂犯罰之。
附表：
   被告徐倪婷應支付被害人周恒君新台幣12萬元，除已給付之1
   萬元部分，餘款分三期支付，於民國110年12月5日支付3萬元
   ，於111年1月5日支付4萬元，於111年2月5日支付4萬元。